臺灣桃園地方法院刑事判決　　　　　　　　　　　九十一年度交簡上字第一一六號
　　上　訴　人　甲○○
右列被告因公共危險案件，不服本院桃園簡易庭九十一年度桃交簡字第一二六０號，
中華民國九十一年五月二十二日第一審簡易判決（聲請簡易處刑案號：九十一年度偵
字第七００四號），提起上訴，本院判決如左：
    主      文
上訴駁回。
    事      實
一、甲○○於民國九十一年四月五日上午零時至四時許間，獨自一人在臺北市士林區
    ○○○路一０五巷五三號四樓住處飲用四瓶臺灣啤酒，已達不能安全駕駛動力交
    通工具之程度後，其本應注意酒後不得駕車，竟於同日上午五時許，駕駛車牌號
    碼ＨＢ─二六八二號自小客車欲往中正國際機場接機，由臺北市往桃園縣大園鄉
    中正國際機場方向行駛，嗣於同日上午五時二十三分許，行經國道二號高速公路
    西向七公里處（屬桃園縣大園鄉境內），因違規行駛路肩為警攔檢，經員警以酒
    精測定器測得其呼吸中所含酒精濃度為每公升Ｏ．九八毫克，而查悉上情。
二、案經內政部警政署國道公路警察局第一警察隊報請臺灣桃園地方法院檢察署檢察
    官聲請簡易判決處刑。
    理      由
一、右揭事實業據被告即上訴人甲○○於警詢及本院審理時坦承不諱，且被告於上開
    時、地酒後駕車為警查獲時，經當場測試呼氣酒精濃度值為每公升Ｏ．九八毫克
    ，為警查獲、測試及詢問過程中，對於員警指揮及交通號誌無反應或遲鈍，駕駛
    判斷力顯然欠佳及多話等情事，此均有酒精濃度測試表、內政部警政署國道公路
    警察局第一警察隊隊員彭春明所製作之刑法第一百八十五條之三案件測試觀察紀
    錄表及內政部警政署國道公路警察局舉發違反道路交通管理事件通知單各一紙在
    卷可稽。復參照交通部運輸研究所七十九年八月對駕駛人行為之研究（酒醉駕車
    對駕駛行為之分析研究）指出，吐氣每公升酒精含量零點二五mg等於血液中酒精
    濃度（Blood Alcohol Concentration簡稱BAC）百分之零點零五（亦即每一百毫
    升血液中含五十毫克酒精)，而（１）BAC到達百分之０‧０三至百分之０‧０五
    時，對駕駛能力之影響為：多數駕駛人心境逐漸變幻不定、視覺與反應靈敏性減
    弱、對速度及距離的判斷力差。對心理行為之影響為：觀察力逐漸欠缺、心情漸
    趨輕鬆、自信心增加、多話、精神狀態處於陶醉感。（２）BAC到達百分之Ｏ.Ｏ
    五至百分之０‧０八時，對駕駛能力之影響為：反應遲純、駕駛能力受損、遲而
    不決或決而不行。對心理行為之影響為：情緒鬆弛、感情與行為趨向誇張、肌肉
    不協調、精神處於興奮狀態。（３）BAC到達百分之０‧０八至百分之０‧一五
    時，對駕駛能力之影響為：判斷力嚴重受到影響、體能與精神協調受損、駕駛之
    體能困難增加。對心理行為之影響為：產生情緒異常現象、步伐不平穩、言語不
    、反應惡劣、記憶及判斷力受損、精神處於錯亂狀態。（４）BAC超過百分之０
    ‧一五時，對駕駛人能力之影響為：視線模糊、駕駛已進入恍惚狀態、判斷及理
    解遭到扭曲、駕駛不穩定。對心理行為之影響為：意識不明、嘔吐、站、走及講
    話困難、責任感喪失、精神處於麻醉狀態。（５）BAC超過百分之０ ‧五時，對
    駕駛人能力之影響為：無法開車。對心理行為影響為：爛醉如泥、失去知覺可能
    致死、精神處於昏睡狀態。本件被告吐氣所含酒精濃度達每公升０‧九八毫克，
    經換算結果相當於血液中酒精濃度為百分之０‧一九六，依據上開說明，被告判
    斷力已嚴重受到影響、體能與精神協調受損、駕駛之體能困難增加、產生情緒異
    常現象、步伐不平穩、言語不清、反應惡劣、記憶及判斷力受損、精神處於錯亂
    狀態，從而依其判斷力、精神協調及駕駛體能、精神狀態等諸此各項綜合判斷結
    果，被告顯然已達不能安全駕駛動力交通工具之程度，本件事證已臻明確，被告
    犯行洵堪認定。
二、核被告所為，係犯刑法第一百八十五條之三之服用酒類，不能安全駕駛動力交通
    工具而駕駛罪。原審以被告犯行事證明確，並審酌被告犯罪之動機、目的、手段
    、於政府大力勸導並查緝害人誤己之酒後駕車行為之際，仍在呼吸中所含酒精濃
    度為每公升Ｏ．九八毫克之情況下，駕車進入車輛均高速行駛，稍有不慎，極有
    可能引發連環重大傷亡車禍之國道二號高速公路上、藐視國家法令之存在、置其
    他用路人之生命、身體、財產安全於不顧、所生危害及犯後坦承犯行等一切情狀
    ，援引刑事訴訟法第四百四十九條第一項前段，刑法第一百八十五條之三、第四
    十一條第一項前段、罰金罰鍰提高標準條例第二條之規定，判處被告拘役五十九
    日，如易科罰金，以三百元折算一日，其認事用法均無違誤之處，量刑亦屬妥適
    ，應予維持。被告上訴意旨辯稱係因母親自國外搭機返國提早到達，出於無奈才
    駕車趕去機場接機，非常配合警方之取締，以及收到罰單後三日就繳清，確有悔
    改之意，原審判決量刑過重云云，徒求減輕量刑，為無理由，應予駁回。
據上論斷，應依刑事訴訟法第四百五十五條之一第三項、第三百六十八條，判決如主
文。
本案經檢察官張啟聰到庭執行職務。
中      華      民      國    九十一    年        十一    月     五     日
  臺灣桃園地方法院交通法庭
                                  審判長法  官   徐培元
                                        法  官   曾正耀
                                        法  官   許乃文
右正本證明與原本無異。
不得上訴。
                                        書記官   王曉雁
中        華        民        國      九十一    年   十一   月    六    日
